【裁判字號】    89,再,45
【裁判日期】    891031
【裁判案由】    聲請再審
【裁判全文】
臺灣高等法院臺南分院民事裁定  八十九年度再字第四五號   Ｋ
      聲  請  人  乙      ○
      相  對  人  甲  ○  ○
右聲請人與相對人間因發還擔保金聲請再審事件，對於中華民國八十二年四月十九日
本院確定裁定（八十二年度抗字第九十五號）及八十九年五月三十一日本院確定裁定
（八十八年度再字第二十五號），聲請再審，本院裁定如左：
      主      文
再審之聲請駁回。
聲請訴訟費用由聲請人負擔。
      理      由
一、按裁定已經確定，而有民事訴訟法第四百九十六條第一項或第四百九十七條之情
    形者，得準用同法第五編再審程序之規定，聲請再審。民事訴訟法第五百零七條
    定有明文；又聲請再審，依民事訟法第五百零七條準用同法第五百零一條第一項
    第四款規定，應表明再審理由。所謂表明再審理由，必須指明確定裁定有如何合
    於法定再審事由之具體情事，始為相當，倘僅泛言有何條款之再審理由，無具體
    情事者，仍難謂已合法表明再審事由（最高法院六十四年台聲字第七六號判例參
    照）；既未合法表明再審事由，即為無再審之事由，性質上無庸命其補正而認其
    聲請再審為不合法（最高法院六十年台抗字第六八八號判例參照）。
二、查本件再審聲請人以具備民事訴訟法第四百九十六條第一項第一款至第十三款之
    理由，而聲請對本院八十二年度抗字第九十五號及八十八年度再字第二十五號確
    定裁定再審，固據其提出本院八十二年度抗字第九十五號、八十八年度再字第二
    十五號民事裁定、雲林地方法院七十九年度全字第００二七０號民事裁定及同院
    民事執行處函，復主張發現新事實、新證據並提出行政院秘書處移文單（台八十
    七訴移字第九二六四四號）、司法院決定書（八十八年訴字第四號）、陳水扁總
    統競選指揮中心二千年五月三日回函影本各一件為證，惟查聲請人提出上開資料
    僅說明兩造間先前糾紛及聲請人因違反醫師法刑事判決經提起再訴願後仍被駁回
    之事實而已，核其所列理由均與確定裁定應否准許發還擔保金之法律要件無關，
    且其對於上開確定裁定究有如何合於法定再審理由之具體情事均未指明，僅泛言
    發現新證據而任意指摘，依首開說明，其提出本件再審聲請仍屬不合法，應予駁
    回。
三、據上論結，本件聲請為不合法，依民事訴訟法第五百零七條、第五百零二條第一
    項、第九十五條、第七十八條，裁定如主文。
中      華      民      國    八十九    年      十      月    三十一    日
                                    臺灣高等法院臺南分院民事第一庭
~B1審判長法官  黃    崑    宗
~B2      法官  袁    靜    文
~B3      法官  胡    景    彬
右為正本係照原本作成。
不得抗告。
中      華      民      國    八十九    年      十一    月      三      日
~B法院書記官  葉    秀    珍


司法院資訊處製作；財團法人民間司法改革基金會備份。
